【裁判字號】    97,訴,260
【裁判日期】    970924
【裁判案由】    違反毒品危害防制條例
【裁判全文】
臺灣新竹地方法院刑事判決               97年度訴字第260號
公  訴  人  臺灣新竹地方法院檢察署檢察官
被      告  甲○○
                    （另案在臺灣高雄監獄執行中）
上列被告因違反毒品危害防制條例案件，經檢察官聲請簡易判決
處刑（97年度毒偵字第495 號），本院竹北簡易庭認本件不得為
簡易判決處刑，改依適用通常訴訟程序審理，經本院合議庭裁定
依簡式審判程序判決如下：
    主  文
甲○○施用第一級毒品，累犯，處有期徒刑捌月。減為有期徒刑
肆月，如易科罰金，以新臺幣壹仟元折算壹日。
    事  實
一、甲○○前曾於民國92年間因犯搶奪等罪，經本院於93年4 月
    16日以93年度訴字第64號就搶奪罪部分判處有期徒刑1 年，
    就竊盜罪部分判處有期徒刑3 月，定應執行刑為有期徒刑1
    年2 月，於93年5 月10日確定，並於94年4 月10日縮刑期滿
    執行完畢。
二、甲○○前曾於92年間因施用毒品案件，經臺灣桃園地方法院
    檢察署檢察官聲請，而經臺灣桃園地方法院於92年7 月11日
    以92年度毒聲字第2069號裁定送勒戒處所觀察、勒戒，旋因
    觀察、勒戒後，因認無繼續施用毒品傾向，經臺灣桃園地方
    法院檢察署檢察官於92年8 月5 日以92年度毒偵字第2113號
    不起訴處分確定。
三、甲○○猶不知悔改，基於施用第一級毒品海洛因之犯意，於
    96年4 月9 日19時50分許往前回溯26小時內某時許，在其位
    於新竹縣北埔鄉○○村○○街47號之住處，以將海洛因摻入
    香菸中吸食之方式，施用第一級毒品海洛因。嗣於96年4 月
    9 日16時40分許，經警持搜索票，在新竹縣竹東鎮○○路○
    段102 號9 樓之2 處執行搜索，查獲涉及另案之詹前洪等人
    ，因甲○○洽於斯時前往該處，經警將其帶回警局，並將其
    親採封緘之尿液送驗結果呈嗎啡陽性反應，因而循線查悉上
    情。
四、案經新竹縣政府警察局竹東分局報請臺灣新竹地方法院檢察
    署檢察官偵查起訴。
    理  由
一、本件被告甲○○所犯為毒品危害防制條例第10條第1 項之施
    用第一級毒品罪，非死刑、無期徒刑、最輕本刑為三年以上
    有期徒刑之罪，或高等法院管轄第一審之案件，被告於本院
    準備程序進行中，就被訴事實為有罪之陳述，經本院合議庭
    認合於新修正刑事訴訟法第273 條之1 第1 項之規定，裁定
    進行簡式審判程序，合先敘明。
二、訊據被告甲○○對於上揭時地以如事實欄所示方法，施用第
    一級毒品海洛因等情坦承不諱，而經警將被告親採封緘之尿
    液送驗結果，確呈嗎啡陽性反應等情，有姓名代號對照表及
    詮昕科技股份有限公司於96年4 月27日所出具之濫用藥物尿
    液檢驗報告各1 份附卷足憑，足見被告所為前開自白，確與
    事實相符而堪採信。
三、再者，被告前曾於92年間因施用毒品案件，經臺灣桃園地方
    法院檢察署檢察官聲請，而經臺灣桃園地方法院於92年7 月
    11日以92年度毒聲字第2069號裁定送勒戒處所觀察、勒戒，
    旋因觀察、勒戒後，因認無繼續施用毒品傾向，經臺灣桃園
    地方法院檢察署檢察官於92年8 月5 日以92年度毒偵字第21
    13號不起訴處分確定等情，亦有臺灣新竹地方法院檢察署刑
    案資料查註紀錄表、法務部全國檢察官線上查詢刑案人犯在
    監所最新資料報表、被告提示簡表、全國施用毒品案件紀錄
    表、受觀察勒戒人毒品及前科紀錄簡列表、矯正簡表、臺灣
    桃園地方法院92年度毒偵字第2113號不起訴處分書及臺灣高
    等法院被告前案紀錄表各1 份在卷足憑。綜上，本案事證已
    臻明確，被告於前案觀察勒戒處分執行完畢後5 年內再犯施
    用第一級毒品海洛因之犯行均洵堪認定，應予依法論科。
三、按海洛因屬毒品危害防制條例第2條第2項第1款所列之第一
    級毒品品。核被告甲○○所為，係犯毒品危害防制條例第10
    條第1 項之施用第一級毒品罪。至其持有第一級毒品海洛因
    後，進而施用，其持有第一級毒品之低度行為，應為施用第
    一級毒品之高度行為所吸收，爰不另論其持有第一級毒品罪
    罪。累犯又被告前曾於92年間因犯搶奪等罪，經本院於93年
    4 月16日以93年度訴字第64號就搶奪罪部分判處有期徒刑1
    年，就竊盜罪部分判處有期徒刑3 月，定應執行刑為有期徒
    刑1 年2 月，於93年5 月10日確定，並於94年4 月10日縮刑
    期滿執行完畢等情，有臺灣新竹地方法院檢察署刑案資料查
    註紀錄表及臺灣高等法院被告前案紀錄表各1 份在卷足按，
    其於5 年以內再犯本件有期徒刑以上之罪，為累犯，應依刑
    法第47條第1 項規定加重其刑。爰審酌海洛因屬於第一級毒
    品，危害施用者之神經中樞，使施用者產生幻聽及幻想之症
    狀，對施用者之健康產生不良之影響，同時因幻聽及幻想結
    果亦可能使施用者對周遭之人施暴，對公共秩序產生危害，
    且被告有事實欄所述之觀察勒戒紀錄，有前述之臺灣新竹地
    方法院檢察署刑案資料查註紀錄表及臺灣高等法院被告全國
    前案紀錄表各1 份在卷可憑，卻又再犯本案，惟念及其犯後
    尚能坦承犯行，態度良好等一切情狀，量處如主文所示之刑
    ，以資懲儆。又被告犯罪後，中華民國九十六年罪犯減刑條
    例業經總統於96年7 月4 日公布，並自同年月16日起生效施
    行，核本件被告之犯罪時間，係在96年4 月24日以前，所犯
    之施用第一級毒品罪，亦非限制減刑之罪，合於該條例所列
    之減刑要件，爰依該條例第2 條第1 項第3 款之規定，減其
    宣告刑二分之一，如主文所示之刑，並諭知如易科罰金之折
    算標準，以資懲儆。
據上論斷，應依刑事訴訟法第452 條、第273 條之1 第1 項、第
299 條第1 項前段，毒品危害防制條例第10條第1 項，刑法第11
條前段、第47條第1 項、第41條第1 項前段，中華民國九十六年
罪犯減刑例第2 條第1 項第3 款、第7 條、第9 條，判決如主文
。
本案經檢察官張嘉宏到庭執行職務。
中    華    民    國    97    年    9     月    24    日
                  刑事第一庭    法  官  楊惠芬
以上正本證明與原本無異。
如不服本判決應於收受本判決後10日內向本院提出上訴書狀，上
訴書狀應敘述具體理由。上訴書狀未敘述上訴理由者，應於上訴
期間屆滿後20日內補提理由書狀於本院 (均須按他造當事人之人
數附繕本 )「切勿逕送上級法院」。
中    華    民    國    97    年    9     月    24    日
                                書記官  張懿中
附錄本案論罪科刑法條全文：
毒品危害防制條例第10條第1 項：
施用第一級毒品者，處六月以上五年以下有期徒刑。


司法院資訊處製作；財團法人民間司法改革基金會備份。
